【裁判字號】    90,台抗,286
【裁判日期】    900705
【裁判案由】    偽造貨幣聲請再審
【裁判全文】
最高法院刑事裁定                                  九十年度台抗字第二八六號
    抗  告  人  甲○○
右抗告人因偽造貨幣案件，不服台灣高等法院中華民國九十年五月十一日駁回再審聲
請之裁定（九十年度聲再字第二五○號），提起抗告，本院裁定如左：
    主  文
抗告駁回。
    理  由
本件原裁定略以抗告人甲○○聲請意旨以其於偵查中並未自白「本欲使用而未使用」
，有證人即臺灣基隆地方法院檢察署公股書記官焦璽宇可資證明。又偽鈔與真鈔之換
價比率約為一比三或一比四，並非以顯不相當之代價取得偽鈔，亦有報紙為證，為此
依刑事訴訟法第四百二十條第六款以發現確實之新證據聲請再審。按刑事訴訟法第四
百二十條第一項第六款所謂發見確實之新證據，係指該項證據，事實審法院於判決前
因未經發現，不及調查斟酌，至其後始行發見者而言。若判決前已經當事人提出或聲
請調查之證據，經原法院捨棄不採者，即非該條款所稱發見之新證據，不得據為聲請
再審之原因。又該款所謂確實之新證據，固非以絕對不須經過調查程序為條件，但必
須可認為確實足以動搖原確定判決而為受判決人有利之判決者為限，倘受判決人因對
有利之主張為原審所不採，事後提出證明，以圖證實在原審前所為有利之主張為真實
，據以聲請再審，該項證據既非判決後所發見，顯難憑以聲請再審。經查本件抗告人
於偵查中已供稱曾經想過行使，但沒行使過等語，嗣雖辯稱偵查中並未自白有想過要
行使云云，然此為原事實審法院所不採，並於原判決理由欄二中詳為敘明何以不採之
理由。則抗告人於事後提出證人焦璽宇，以圖證明其所辯為真實，此證據既非判決後
所發見，且不足動搖原確定判決而為受判決人有利之判決，揆諸前揭說明，自難憑以
聲請再審。又抗告人於偵查中已自承當初係以新台幣一千元之代價向不詳姓名之人購
得三紙千元偽鈔，而對方並附贈五百元偽鈔一紙，並經原事實審法院綜合全案卷證認
定抗告人有意圖供行使之用而收集偽造貨幣之犯行，則縱真鈔與偽鈔換價比率為一比
三或一比四有報紙為證，亦無法據此否定抗告人無以偽鈔冒真鈔使用之不法意圖，而
足以動搖原有罪確定判決。原裁定因認抗告人再審之聲請，非有理由，予以駁回。經
核於法並無違誤。抗告意旨仍執陳詞，漫指原裁定不當，非有理由，應予駁回。
據上論結，應依刑事訴訟法第四百十二條，裁定如主文。
中      華      民      國     九十     年      七      月      五      日
                              最高法院刑事第七庭
                                  審判長法官  吳  雄  銘
                                        法官  池  啟  明
                                        法官  石  木  欽
                                        法官  郭  毓  洲
                                        法官  吳  三  龍
      右正本證明與原本無異
                                              書  記  官
中      華      民      國     九十     年      七      月      九      日


司法院資訊處製作；財團法人民間司法改革基金會備份。
